臺灣士林地方法院民事裁定
111年度消債更字第52號
債  務  人  胡雅筑


代  理  人  賴昱任律師（法扶律師）
上列債務人聲請更生事件，本院裁定如下：
    主  文
債務人甲○○自民國一一一年十一月三十日下午四時起開始更生程
序。
命司法事務官進行本件更生程序。
    理  由
一、按債務人不能清償債務或有不能清償之虞，且無擔保或無優
    先權之本金及利息債務總額未逾新臺幣（下同）12,000,000
    元者，於法院裁定開始清算程序或宣告破產前，得向法院聲
    請更生；債務人對於金融機構負債務者，在聲請更生或清算
    前，應向最大債權金融機構請求協商債務清償方案，或向其
    住、居所地之法院或鄉、鎮、市、區調解委員會聲請債務清
    理之調解，消費者債務清理條例（下稱消債條例）第3條、
    第42條第1項、第151條第1項分別定有明文。次按法院開始
    更生程序之裁定，應載明其年、月、日、時，並即時發生效
    力；法院裁定開始更生或清算程序後，得命司法事務官進行
    更生或清算程序，消債條例第45條第1項、第16條第1項前段
    亦規定甚明。
二、本件聲請意旨略以：債務人每月薪資收入35,500元，債務總
    金額已達2,218,588元，有不能清償債務情事，前已向本院
    聲請債務清理之調解，惟調解不成立。又未經法院裁定開始
    清算程序或宣告破產，依法聲請更生等語。
三、經查：
(一)債務人主張之前揭事實，業據其提出財團法人金融聯合徵信
    中心當事人綜合信用報告暨債務清理條例前置協商專用債權
    人清冊（見本院110年度司消債調字第369號卷【下稱調解卷
    】第6-7頁背面）、全國財產稅總歸戶財產查詢清單（見調
    解卷第8頁）、108、109年度綜合所得稅各類所得資料清單
    （見調解卷第9-10頁）、擎力科技員工薪資表（見調解卷第
    12-13頁，本院卷第74-98頁）、勞工保險年資暨異動查詢資
    料（見調解卷第14-15頁）、現戶戶籍謄本（見本院卷第21
    頁）、郵局或金融機構存摺影本或交易明細（見本院卷第22
    -68頁、第100-106頁）、中華民國人壽保險商業同業公會保
    險業通報作業資訊系統資料查詢結果表（見本院卷第108-11
    2頁）、保險投保相關資料（見本院卷第114-124頁、第252-
    272頁）、不動產租賃契約書（見本院卷第126-136頁）、清
    償借款證明資料（見本院卷第150-164頁）、借款契約書（
    見本院卷第166-168頁）、遭詐騙匯款受損失相關資料（見
    本院卷第170-250頁）為證，並有本院調解不成立證明書（
    見調解卷第45頁）、全球人壽保險股份有限公司民國111年8
    月1日全球壽（保全）字第1110801008號函暨附表（見本院
    卷第296-298頁）、富邦人壽保險股份有限公司111年8月19
    日陳報狀暨附件（見本院卷第302-303頁）、109、110年度
    稅務電子閘門財產所得調件明細表（見本院卷第310-313頁
    ）可稽。
(二)參酌債務人現年37歲，居住在臺北市內湖區，自陳每月薪資
    收入35,500元，並依111年度臺北市每人每月最低生活費18,
    682元之1.2倍即22,418元（見本院卷第314頁），計算其必
    要生活費用，及所應分擔2名未成年子女扶養費（債務人與
    其前夫各負擔1/2），合計每月支出44,836元，每月收入實
    已不敷支出，尚無餘額可供還款，且其名下僅有財產價值總
    額13,000元（見本院卷第313頁），及保單價值總額410,525
    元（見本院卷第298頁、第303頁），相較所陳報債務總金額
    已達2,218,588元，經綜合評估其財產、信用及勞力等狀況
    ，堪認債務人確有不能清償債務情事。本件復查無消債條例
    第6條第3項、第8條或第46條各款所定駁回更生聲請之事由
    ，債務人聲請更生，即屬有據，應准予開始更生程序，並命
    司法事務官進行本件更生程序，裁定如主文。
中　　華　　民　　國　　111 　年　　11　　月　　30　　日
                  民事第四庭  法　官　黃柏仁
以上正本係照原本作成。
本件裁定不得抗告。
中　　華　　民　　國　　111 　年　　11　　月　　30　　日
                              書記官  洪忠改